臺灣基隆地方法院刑事判決　
109年度易字第514號
公  訴  人  臺灣基隆地方檢察署檢察官
被      告  李文逸




            張啟勝




上列被告等因竊盜案件，經檢察官提起公訴（109年度偵字第444
2號、第4481號、第4789號、第4815號、第5199號），被告等於
準備程序進行中，就被訴事實為有罪之陳述，經本院裁定進行簡
式審判程序，判決如下：
    主  文
李文逸犯如附表一編號一至六所示之罪，各處如附表一編號一至
六主文欄所示之刑及沒收。應執行有期徒刑參年。
張啟勝犯如附表一編號四所示之罪，處如附表一編號四主文欄所
示之刑。
    事  實
一、李文逸意圖為自己不法所有，基於竊盜之犯意，分別為附表
    一編號一、二、三、五、六所示之行為；另李文逸與張啟勝
    ，意圖為自己不法之所有，共同基於竊盜之犯意聯絡，為附
    表一編號四所示之行為。嗣因附表一編號一至六所示各該被
    害人發現遭竊，報警究辦，經警追查而悉上情。
二、案經鄭琨穎、童美鈴、張揚儀訴由基隆市警察局第四分局、
    王炳坤訴由基隆市警察局第二分局、李龍賓訴由基隆市警察
    局第三分局報告臺灣基隆地方檢察署檢察官偵查起訴。
    理  由
壹、程序事項
    被告李文逸、張啟勝所犯者非為死刑、無期徒刑、最輕本刑
    為3年以上有期徒刑之罪或高等法院管轄第一審案件，其於
    準備程序進行中，先就被訴事實為有罪之陳述，經告知簡式
    審判程序之旨，並聽取公訴人及被告李文逸、張啟勝之意見
    後，本院裁定改行簡式審判程序，是依刑事訴訟法第273條
    之2規定，簡式審判程序之證據調查，不受同法第159條第1
    項、第161條之2、第161條之3、第163條之1及第164條至第1
    70條規定之限制，先予敘明。
貳、實體事項
一、事實認定
　　上開犯罪事實，業據被告李文逸、張啟勝於本院準備程序及
    審理時坦承不諱，核與附表一證據欄所示證人即告訴人鄭琨
    穎、童美鈴、張揚儀、王炳坤、李龍賓之證述情節相符，並
    有監視器錄影畫面翻拍照片、竊盜現場照片、失竊物品照片
    及贓物認領保管單等件在卷可稽（詳如附表一證據欄所載）
    ；依附表一所示證人之證述內容及卷附之各項文書、證物等
    補強證據已足資擔保被告李文逸、張啟勝所為之前開任意性
    自白之真實性，足認被告李文逸、張啟勝不利於己之任意性
    自白與事實相符，堪予採信。從而，本件事證明確，被告李
    文逸、張啟勝之犯行洵堪認定，應予依法論科。
二、論罪科刑
  ㈠核被告李文逸就附表一編號一至四所為，均係犯刑法第321條
    第1項第1款、第2款、第3款之攜帶兇器、毀壞門窗、侵入住
    宅竊盜罪；就附表一編號五、六所為，均係犯刑法第321條
    第1項第1款之侵入住宅竊盜罪。核被告張啟勝就附表一編號
    四所為，係犯刑法第321條第1項第1款、第2款、第3款之攜
    帶兇器、毀壞門窗、侵入住宅竊盜罪。刑法第321條第1項所
    列各款為竊盜之加重條件，如犯竊盜罪兼具數款加重情形時
    ，因竊盜行為祇有一個，仍祇成立一罪，不能認為法律競合
    或犯罪競合，此有最高法院69年台上字第3945號判例意旨可
    參。而本件被告李文逸、張啟勝毀壞門鎖之行為，乃係竊盜
    之加重條件行為，尚無成立毀損罪之餘地，附此敘明。
  ㈡被告李文逸、張啟勝就附表一編號四所犯竊盜犯行部分，有
    犯意聯絡及行為分擔，為共同正犯。
  ㈢被告李文逸就附表一編號五、六所示犯行，係於相近時間，
    在同一地點為之，顯係基於同一犯罪目的，密接為之，屬接
    續犯，應分別論以一罪。
  ㈣被告李文逸就附表一編號一至六所示6次犯行，犯意各別，行
    為互殊，應予分論併罰。
  ㈤被告李文逸曾因竊盜、毒品危害防制條例等案件，經臺灣士
    林地方法院以104年度聲字第390號裁定合併應執行有期徒刑
    1年10月確定，於109年1月2日縮刑期滿執行完畢，有被告李
    文逸之臺灣高等法院被告前案紀錄表在卷可稽，被告李文逸
    於徒刑執行完畢後5年內故意再犯本件有期徒刑以上之6罪，
    俱為累犯。又被告張啟勝前因①竊盜、毒品等案件，經本院
    以106年度聲字第214號裁定合併應執行有期徒刑2年10月確
    定【刑期起算日期為105年1月3日，指揮書執畢日期為107年
    11月2日】。②毒品案件，經本院以106年度聲字第220號裁定
    合併應執行有期徒刑1年2月確定【原執行期間為107年11月3
    日至109年1月2日】。上開①、②案經入監接續執行，於108年
    1月25日縮短刑期假釋出監並付保護管束，此有被告張啟勝
    之臺灣高等法院被告前案紀錄表在卷足憑，上開接續執行中
    先予執行之①案，業於被告張啟勝108年1月25日假釋出監前
    已執行完畢，是以被告張啟勝於①案執行完畢後，5年以內故
    意再犯本案有期徒刑以上之罪，則應構成累犯。依司法院大
    法官釋字第775號解釋意旨所示，法院應區分行為人所犯情
    節，裁量是否依刑法第47條第1項之累犯規定加重本刑，以
    避免因一律加重最低本刑，致生行為人所受刑罰超過其所應
    負擔之罪責，其人身自由因此遭受過苛之侵害，而不符憲法
    罪刑相當原則。本院衡酌被告李文逸、張啟勝行為之不法內
    涵與罪責程度，考量被告李文逸、張啟勝構成累犯之前案紀
    錄同為竊盜犯行，前經刑罰矯正仍未有所警愓，足見其惡性
    非輕及對刑罰反應力薄弱，認被告李文逸、張啟勝所犯本案
    之罪，均有依刑法第47條第1項之規定加重其刑之必要。 
  ㈥爰以行為人之責任為基礎，審酌被告李文逸、張啟勝，不思
    循正道取財，擅自竊取他人財物，顯然欠缺尊重他人財產權
    之觀念，所為應予非難，被告李文逸、張啟勝以侵入住宅方
    式行竊，嚴重危害被害人居家安全，又依卷附被告李文逸、
    張啟勝之臺灣高等法院被告前案紀錄表，除前揭構成累犯的
    前案紀錄外，被告李文逸、張啟勝尚有多起竊盜前科紀錄，
    可見其等法治觀念淡薄且素行欠佳，兼衡被告李文逸自述國
    中肄業之智識程度、失業、育有二名子女之家庭狀況（見本
    院卷第178頁）；被告張啟勝自述國中肄業之智識程度、失
    業、未婚之家庭狀況（見本院卷第178頁）暨其等之犯罪動
    機、目的、手段、造成各告訴人之損害程度、告訴人王炳坤
    到庭之量刑意見等一切情狀，分別量處如附表一編號一至六
    主文欄所示之刑。考量被告李文逸整體犯罪之非難評價、各
    行為彼此間之偶發性、各行為所侵害法益之專屬性或同一性
    予以綜合判斷，認如以實質累加之方式定其應執行刑，則處
    罰之刑度顯將超過其行為之不法內涵，爰酌定如主文所示之
    應執行刑，以資儆懲。
  ㈦沒收部分
  ⒈被告李文逸所竊得之如附表二編號三之二所示物品，經告訴
    人張揚儀領回乙節，有贓物認領保管單附卷可按（見109偵4
    789卷第53頁），堪認該犯罪所得已實際合法發還被害人，
    此部分犯罪所得，依刑法第38條之1第5項之規定，不予宣告
    沒收或追徵。
  ⒉被告李文逸所竊得之如附表二編號一、二、三之一所示之物
    品，未實際合法發還被害人，查無過苛調節條款之情形，應
    依刑法第38條之1第1項前段、第3項之規定，分別於所犯罪
    刑項下，諭知沒收之，於全部或一部不能沒收或不宜執行沒
    收時，追徵其價額。
  ⒊共同正犯犯罪所得之沒收、追徵，應就各人所分得之數為之
    。所謂各人「所分得」之數，係指各人「對犯罪所得有事實
    上之處分權限」而言。因此，若共同正犯各成員內部間，對
    於犯罪所得分配明確時，應依各人實際所得宣告沒收（最高
    法院107年度台上字第2989號判決要旨參照）。查被告李文
    逸、張啟勝共同竊取之附表二編號四所示之物，犯罪所得歸
    屬被告李文逸所有乙節，業據被告李文逸、張啟勝肯認在卷
    （見本院卷第155頁、第166至169頁），此部分犯罪所得，
    未實際合法發還被害人，雖被告張啟勝供稱將竊取之酒類變
    賣得款新臺幣（下同）5,500元交給被告李文逸等語（見109
    偵4442卷第11頁），然卷內無其他證據以實其說，純屬空言
    ，尚不足採信，查無過苛調節條款之情形，應依刑法第38條
    之1第1項前段、第3項之規定，於被告李文逸所犯罪刑項下
    ，諭知沒收之，於全部或一部不能沒收或不宜執行沒收時，
    追徵其價額。
  ⒋被告李文逸所竊得之如附表二編號五、六所示之物，事後變
    賣予回收業者，分別得款3,200元、3,200元等情，業據被告
    李文逸供述在卷（見本院卷第155頁），核與證人即回收業
    者阮妙順於警詢之證述相符（見109偵4815卷第23至25頁）
    ，並有收受物品、舊貨、五金廢料或廢棄物登記表在卷可考
    （見109偵4815卷第43頁），堪以認定，被告李文逸獲取上
    開款項核屬犯罪所得變得之物，查無過苛調節條款之情形，
    應依刑法第38條之1第1項前段、第3項、第4項規定，分別於
    所犯罪刑項下，諭知沒收，於全部或一部不能沒收或不宜執
    行沒收時，追徵其價額。 
  ⒌至於本案附表一編號一至四行竊所用之螺絲起子，據被告李
    文逸供稱已經丟棄等語（見本院卷第155頁），該物既未經
    扣案，又非違禁物，復無積極證據足認現實尚存在，依刑法
    第38條之2第2項規定，認無宣告沒收、追徵之必要，附此敘
    明。
  ⒍本件宣告多數沒收（詳附表一所示），爰依刑法第40條之2第
    1項規定，併執行之。
據上論斷，應依刑事訴訟法第273條之1第1項、第284條之1、第2
99條第1項前段，刑法第28條、第321條第1項第1款、第2款、第3
款、第47條第1項、第51條第5款、第38條之1第1項前段、第3項
、第4項、第40條之2第1項，刑法施行法第1條之1第1項，判決如
主文。
本案經檢察官林姿妤提起公訴，檢察官林明志到庭執行職務。
中　　華　　民　　國　　110 　年　　1 　　月　　29　　日
                  刑事第五庭  法  官      鄭虹真
以上正本證明與原本無異。
如不服本判決應於收受送達後20日內向本院提出上訴書狀，並應
敘述具體理由；其未敘述上訴理由者，應於上訴期間屆滿後20日
內向本院補提理由書(均須按他造當事人之人數附繕本）「切勿
逕送上級法院」。
中　　華　　民　　國　　110 　年　　1 　　月　　29　　日
                              書記官      洪幸如 
附表一：犯罪事實、證據及主文
編號  被害人  犯罪事實（犯罪時間、地點、方式） 證據（卷證出處）  主文   一 鄭琨穎 (提告) 李文逸於民國109年6月6日下午1、2時許，至鄭琨穎位在基隆市○○區○○街000○0號住宅外，先持客觀上足對人之生命、身體、安全構成威脅，具有危險性而屬兇器之螺絲起子，插入門鎖鑰匙孔破壞門鎖後，開門進入上址屋內，竊取如附表二編號一所示之物，得手後逃逸。  【起訴書犯罪事實欄一、 ㈠】 被告李文逸之自白：警詢筆錄（109偵5199卷第9至12頁）、偵詢筆錄（109偵5199卷第135至137頁）、準備程序筆錄（本院卷第145頁）、審理筆錄（本院卷第176至177頁） 證人即告訴人鄭琨穎之證述：警詢筆錄（109偵5199卷第13至21頁）、偵詢筆錄（109偵5199卷第135至137頁） 竊案現場照片（109偵5199卷第23至25頁）　 失竊手提包款式照片（109偵5199卷第25頁）　 受理刑事案件報案三聯單（109偵5199卷第55頁） 李文逸犯攜帶兇器毀壞門窗侵入住宅竊盜罪，累犯，處有期徒刑壹年。 未扣案如附表二編號一所示之犯罪所得，沒收之，於全部或一部不能沒收或不宜執行沒收時，追徵其價額。  二 童美鈴 (提告) 李文逸於109年6月11日上午7時58分許，至童美鈴位在基隆市○○區○○路000巷00○0號5樓住宅外，先持客觀上足對人之生命、身體、安全構成威脅，具有危險性而屬兇器之螺絲起子，插入門鎖鑰匙孔破壞門鎖後，開門進入上址屋內，竊取如附表二編號二所示之物，得手後逃逸。  【起訴書犯罪事實欄一、 ㈡】 被告李文逸之自白：警詢筆錄（109偵4481卷第9至17頁）、偵訊筆錄（109偵4481卷第163至164頁）、準備程序筆錄（本院卷第145頁）、審理筆錄（本院卷第176至177頁） 證人即告訴人童美鈴之證述：警詢筆錄(109偵4481卷第19至25頁） 竊案現場照片(109偵4481卷第27至37頁） 失竊項鍊照片(109偵4481卷第39頁） 監視器畫面翻拍照片(109偵4481卷第41至47頁） 李文逸犯攜帶兇器毀壞門窗侵入住宅竊盜罪，累犯，處有期徒刑壹年。 未扣案如附表二編號二所示之犯罪所得，沒收之，於全部或一部不能沒收或不宜執行沒收時，追徵其價額。  三 張揚儀 (提告) 李文逸於109年6月17日中午12時18分許，至張揚儀位在基隆市○○區○○路000巷00弄00號4樓住宅外，先持客觀上足對人之生命、身體、安全構成威脅，具有危險性而屬兇器之螺絲起子，插入門鎖鑰匙孔破壞門鎖後，開門進入上址屋內，竊取如附表二編號三之一、編號三之二所示之物，得手後逃逸。   【起訴書犯罪事實欄一、 ㈢】 被告李文逸之自白：警詢筆錄（109偵4789卷第9至23頁）、偵訊筆錄（109偵4789卷第193至194頁）、準備程序筆錄（本院卷第145頁）、審理筆錄（本院卷第176至177頁） 證人即告訴人張揚儀之證述：警詢筆錄（109偵4789卷第25至33頁）、偵訊筆錄（109偵4789卷第201至202頁） 基隆市警察局第四分局搜索扣押筆錄暨扣押物品目錄表（109偵4789卷第37至41頁） 贓物認領保管單（109偵4789卷第53頁） 現場、監視器畫面翻拍、查獲現場、失竊紅色帆布袋及扣案物照片（109偵4789卷第71至87頁） 基隆市警察局第四分局中華路分駐所發生竊盜案件紀錄表（109偵4789卷第89頁） 李文逸犯攜帶兇器毀壞門窗侵入住宅竊盜罪，累犯，處有期徒刑壹年。 未扣案如附表二編號三之一所示之犯罪所得，沒收之，於全部或一部不能沒收或不宜執行沒收時，追徵其價額。  四 王炳坤 (提告) 李文逸、張啟勝於109年7月11日20時43分許，至王炳坤位在基隆市○○區○○路000○0號頂樓之加蓋佛堂，先持客觀上足對人之生命、身體、安全構成威脅而可供為兇器使用之螺絲起子，插入門鎖鑰匙孔破壞門鎖（價值700元）後，開門進入上址屋內，竊取如附表二編號四所示之物，得手後逃逸。  【起訴書犯罪事實欄一、 ㈣】 被告李文逸之自白：警詢筆錄（109他1039卷第301至305頁）、偵訊筆錄（109偵4442卷第313至316頁）、準備程序筆錄（本院卷第145頁）、審理筆錄（本院卷第176至177頁） 被告張啟勝之供述及自白：警詢筆錄（109他1039卷第15至23頁、第89至93頁）、偵訊筆錄（109他1039卷第371至373頁）、準備程序筆錄（本院卷第145頁）、審理筆錄（本院卷第176至177頁）　 證人即共同正犯李文逸之證述【同】　 證人即共同正犯張啟勝之證述【同】　 證人即告訴人王炳坤之證述：警詢筆錄（109他1039卷第27至29頁）、偵訊筆錄（109他1039卷第295至297頁）、審判筆錄（本院卷第167至168頁） 現場平面圖（109偵4442卷第41頁）　 監視器畫面翻拍照片（109偵4442卷第43至65頁） 竊案現場照片（109偵4442卷第67至119頁） 車輛詳細資料報表（109偵4442卷第121頁）　 李文逸共同犯攜帶兇器毀壞門窗侵入住宅竊盜罪，累犯，處有期徒刑壹年。 未扣案如附表二編號四所示之犯罪所得，沒收之，於全部或一部不能沒收或不宜執行沒收時，追徵其價額。  張啟勝共同犯攜帶兇器毀壞門窗侵入住宅竊盜罪，累犯，處有期徒刑捌月。   五 李龍賓 (提告) 李文逸於109年7月24日中午12時48分許，至基隆市○○區○○○路000○00號前，見該公寓大門未關閉，擅自進入並上樓至上址李龍賓住宅之頂樓加蓋，徒手竊取李龍賓所有麒麟青銅雕像1座，得手後逃逸；於同日下午2時16分許，接續上開竊盜犯意，以相同方式竊取李龍賓所有老者青銅雕像1座，得手後逃逸。李文逸先後於同日下午1時21分許、下午2時34分許，至基隆市○○區○○街00號「昇源資源回收場」，將上開竊得之銅像2座，出售予不知情之回收業者阮妙順，共得款3,200元。  【起訴書犯罪事實欄一、 ㈤】 被告李文逸之供述及自白：警詢筆錄（109偵4815卷第9至14頁）、偵詢筆錄（109偵4815卷第185至187頁）、偵訊筆錄（109偵4815卷第173至175頁）、準備程序筆錄（本院卷第145頁）、審理筆錄（本院卷第176至177頁）　 證人即告訴人李龍賓之證述：警詢筆錄（109偵4815卷第19至21頁） 證人阮妙順之證述：警詢筆錄（109偵4815卷第23至26頁） 指認犯罪嫌疑人紀錄表（109偵4815卷第29至31頁） 基隆市警察局第三分局扣押筆錄暨扣押物品目錄表（109偵4815卷第33至37頁） 贓物認領保管單（109偵4815卷第41頁） 收受物品、舊貨、五金廢料或廢棄物登記表（109偵4815卷第43頁） 現場、監視器畫面翻拍、贓物及資源回收場照片（109偵4815卷第45至47頁、第51至53頁、第59至69頁）　 李文逸犯侵入住宅竊盜罪，累犯，處有期徒刑捌月。 未扣案犯罪所得新臺幣參仟貳佰元，沒收之，於全部或一部不能沒收或不宜執行沒收時，追徵其價額。  六 李龍賓 (提告) 李文逸於109年7月29日上午10時26分許，至基隆市○○區○○○路000○00號前，見該公寓大門未關閉，擅自進入並上樓至上址李龍賓住宅之頂樓加蓋，竊取李龍賓所有麒麟青銅雕像1座，得手後逃逸，於同日下午3時54分許，接續上開竊盜犯意，以相同方式竊取李龍賓所有大佛青銅雕像1座，得手後逃逸。李文逸先後於同日上午10時49分許、下午4時15分許，至基隆市○○區○○街00號「昇源資源回收場」，將上開竊得之銅像2座，出售予不知情之回收業者阮妙順，共得款3,200元。  【起訴書犯罪事實欄一、 ㈥】 被告李文逸之供述及自白：【同編號五】 證人即告訴人李龍賓之證述：警詢筆錄（109偵4815卷第15至21頁） 證人阮妙順之證述： 　【同編號五】 指認犯罪嫌疑人紀錄表（109偵4815卷第29至31頁） 基隆市警察局第三分局扣押筆錄暨扣押物品目錄表（109偵4815卷第33至37頁） 贓物認領保管單（109偵4815卷第41頁） 收受物品、舊貨、五金廢料或廢棄物登記表（109偵4815卷第43頁） 現場、監視器畫面翻拍、贓物及資源回收場照片（109偵4815卷第45至49頁、第55至69頁） 李文逸犯侵入住宅竊盜罪，累犯，處有期徒刑捌月。 未扣案之犯罪所得新臺幣參仟貳佰元，沒收之，於全部或一部不能沒收或不宜執行沒收時，追徵其價額。 
附表二：各罪犯罪所得
編號 犯罪事實／被害人 犯罪所得 備註  一 附表一編號一／鄭琨穎 深藍色手提包1只（品牌：LONGCHAMP，內有悠遊卡2張、識別證2張及化妝品）、金銀色細項鍊1條 未歸還被害人  二 附表一編號二／童美鈴 金飾戒指數枚、鑽石項鍊1條、鑽石戒指1枚、黃寶石戒指1枚、紅寶石戒指1枚、金飾項鍊5條 未歸還被害人 三之一 附表一編號三／張揚儀 金飾項鍊1條、金元寶1只、戒指1枚、金幣1枚、金門高粱酒4瓶、紅色帆布袋1只、仿勞力士綠水鬼手錶1條 未歸還被害人 三之二 附表一編號三／張揚儀 金門高粱酒2瓶 已發還被害人（見109偵4789卷第53頁）  四 附表一編號四／王炳坤 金門高粱酒15瓶、109年總統就職紀念酒1瓶、手錶7支 未歸還被害人   五 附表一編號五／李龍賓 麒麟青銅雕像1座、老者青銅雕像1座 變賣得款3,200元   六 附表一編號六／李龍賓 麒麟青銅雕像1座、大佛青銅雕像1座 變賣得款3,200元 
附錄本案所犯法條： 
中華民國刑法第321條
犯前條第1項、第2項之罪而有下列情形之一者，處6月以上5年以
下有期徒刑，得併科50萬元以下罰金：
一、侵入住宅或有人居住之建築物、船艦或隱匿其內而犯之。
二、毀越門窗、牆垣或其他安全設備而犯之。
三、攜帶兇器而犯之。
四、結夥三人以上而犯之。
五、乘火災、水災或其他災害之際而犯之。
六、在車站、港埠、航空站或其他供水、陸、空公眾運輸之舟、
    車、航空機內而犯之。
前項之未遂犯罰之。